# 合并报表

提问人：aling1668 时间：2011-05-15 09:48:09
P公司与S公司为同一集团公司A的子公司，同受A公司控制， 2011 年 5 月，P公司合并S公司，S公司成为P公司的子公司，P公司在编制2008 年至 2010 年合并报表时能否将S公司视同其自身的子公司，纳入合并范围，并按其子公司调整 2008 年的年初留存收益？

回答人：chenyiwei
一般认为该交易是同一控制下的企业合并。但需要考虑该两家公司是否自 2008 年初开始即已处于同一控制下，包括P公司何时成立，以及S公司何时纳入集团公司A的合并范围，这些问题对最终的处理结果也会有一定影响。

回答人：chenyiwei
回复 藤椅 aling1668 的帖子基本上可以这样理解。

回答人：chenyiwei
回复 报纸 aling1668 的帖子关键是证明是否具有控制。如果确实符合“控制”的定义，则即使不存在股权投资关系，P也可以合并S，但在编制合并报表时，可能需根据相关协议的约定作出一些特殊处理。